臺灣板橋地方法院刑事判決　　　　　　 95年度簡上字第912號
上　訴　人
即?被?告?乙○○
?????????
上列上訴人因竊盜案件，不服本院中華民國95年10月31日95年度
簡字第5653號第一審刑事簡易判決（聲請簡易判決處刑案號：臺
灣板橋地方法院檢察署95年度速偵字第1135號），提起上訴，本
院管轄之第二審合議庭判決如下：
    主  文
上訴駁回。
    事實及理由
一、本案經本院審理結果，認第一審以上訴人即被告乙○○犯刑
    法第320條第1項之竊盜罪，判處拘役20日，並諭知易科罰金
    之折算標準，其認事、用法均無違誤，量刑亦屬妥適，應予
    維持，並引用第一審判決書及聲請簡易判決處刑書所記載之
    證據與理由（如附件）。
二、上訴人即被告乙○○具狀上訴，辯稱：伊有精神分裂症，犯
    竊盜罪時欠缺辨識行為之能力，應依刑法第19條之規定為不
    罰云云，並提出中華民國身心障礙手冊為據。惟查，依被告
    提出之中華民國身心障礙手冊影本，固記載其為輕度精神障
    礙，惟觀被告行竊被發覺後，於警詢與內勤檢察官偵訊時，
    皆能明確應訊，於警詢中能明確陳述伊進入賣場時間、賣場
    地點與賣場名稱及遭到賣場員工指稱偷喝賣場內販售之飲料
    等情節（偵查卷第6 頁反面）；偵查中亦能由髮型、衣著指
    認出卷附翻拍照片（偵查卷第22頁照片）即係其本人（偵查
    卷第26頁）等情，顯然對案發當日之過程仍具明確認知及記
    憶，其認知及記憶能力，顯然未受疾病影響，再依被告犯罪
    情狀以觀，於賣場中取走飲料後，係立即飲用殆盡，嗣後丟
    棄於賣場垃圾桶內，經證人甲○○立即上前要求付款時，猶
    辯稱並未飲用系爭飲料，亦未丟棄空瓶云云，顯有掩飾犯行
    並推諉卸責之情，更示對於其竊盜行為具備違法認知，始知
    加以掩飾，並於他人察覺後極力辯解。足見被告行為當時之
    精神狀態，對於外界事物仍可知覺理會及判斷，具有自由決
    定意思之作用，並未喪失此項能力，故被告行為時無因精神
    障礙而致欠缺辨識行為之能力或有辨識行為之能力顯著減低
    情形，無減輕其刑或不罰之必要，其犯罪事證明確，應依法
    論科，原審判決認事用法及量刑均無不當，應將其上訴駁回
    。
三、被告雖一再具狀陳稱：因精神分裂症就醫住院中，因屬門禁
    管制，限制病患活動空間之病房，因而於審判期日不能到庭
    云云，然經本院依職權函詢臺北市立聯合醫院查證上情，則
    覆稱：被告可應本院開庭請假，有該院覆函在卷可稽，是被
    告於審判期日經合法傳喚，無正當之理由不到庭，本院爰不
    待其陳述，逕行判決。
四、依刑事訴訟法第455 條之1 第1 項、第3 項、第368 條、第
    371 條、第373 條，判決如主文。
本案經檢察官靳開聖到庭執行職務。
中　　華　　民　　國　　96　　年　　3 　　月　　7 　　日
  　　　　　　　　刑事第八庭?審判長法　官　王屏夏
　　　　　　　　　　　　　　　　??
??????????????????法　官　彭全曄
??                                法  官  王偉光
上列正本證明與原本無異。
本件判決不得上訴。
                                    書記官  陳怡君
中　　華　　民　　國　　96　　年　　3 　　月　　7 　　日
附錄本案論罪科刑法條全文
刑法第320 條
意圖為自己或第三人不法之所有，而竊取他人之動產者，為竊盜
罪，處五年以下有期徒刑、拘役或五百元以下罰金。
意圖為自己或第三人不法之利益，而竊佔他人之不動產者，依前
項之規定處斷。
前二項之未遂犯罰之。
附件：
臺灣板橋地方院刑事簡易判決            95年度簡字第5653號
聲　請　人　臺灣板橋地方法院檢察署檢察官
被　　　告　乙○○  男  31歲（民國○○年○ 月○○日生）
                    身分證統一編號：Ｚ000000000號
                    住臺北縣板橋市○○街19巷56號2 樓
上列被告因竊盜等案件，經檢察官聲請以簡易判決處刑（95年度
速偵字第1135號），本院判決如下：
    主  文
乙○○竊盜，處拘役貳拾日，如易科罰金，以新臺幣壹仟元折算
壹日。
    事實及理由
一、犯罪事實：乙○○意圖為自己不法之所有，於民國95年8 月
    26日上午9 時許，在臺北縣板橋市○○路○ 段389 號遠百企
    業股份有限公司（即愛買百貨，下稱遠百公司）內，徒手竊
    取該公司所有之600 CC可口可樂1 瓶，得手後，旋飲用該可
    樂殆盡，嗣同日上午9 時15分許，為該公司安全課長甲○○
    發覺，報警處理。案經遠百公司（聲請書誤載為甲○○）訴
    由臺北縣政府警察局板橋分局報請臺灣板橋地方法院檢察署
    檢察官偵查後，聲請簡易判決處刑。
二、訊據被告乙○○矢口否認犯罪，並辯稱：扣案之可樂空瓶乃
    甲○○自垃圾桶中取出，誣賴係其所偷等語。惟查，被告於
    前揭時、地取用貨物架上可樂乙節，業據被告於偵查中坦承
    在卷，並有監視錄影帶翻拍照片存卷可稽，是被告此部分自
    白，應合於事實，洵屬可採，從而，足徵其於警詢中否認監
    視錄影帶攝得之竊嫌，非其本人，及其僅於該賣場內觀看貨
    品云云，均屬不實。據此，可認證人甲○○於警詢中證述：
    渠於巡視賣場時，發覺被告取一可樂飲用後，並將空瓶丟棄
    於垃圾桶內，隨後離去，並未付款等語綦詳，應為事實。況
    證人甲○○乃公司安全課課長與顧客之被告當無仇隙，是無
    遽予誣告之必要，承此，益見證人甲○○之證詞，殊值信取
    。此外，本件尚有扣案空瓶照片、贓物認領保管單存卷得憑
    。綜上所見，被告執詞否認，乃飾詞卸責。本件事證業臻明
    確，被告犯行堪為認定，應依法論科。
三、核被告所為，係犯刑法第320 條第1 項之竊盜罪。本院審酌
    其正值青年，不思檢點，竟竊取他人財物，行為可議，惟其
    無犯罪紀錄，有臺灣高等法院被告前案紀錄表附卷得稽，是
    素行尚佳，另盱衡其犯罪動機、目的、手段、犯罪態度等一
    切情狀，茲量處如主文所示之刑，並諭知易科罰金之折算標
    準。
四、依刑事訴訟法第449 條第1 項前段、第3 項，刑法第320 條
    第1 項、第41條第1 項前段，刑法施行法第1 條之1 ，逕以
    簡易判決處刑如主文。
五、如不服本判決，得自收受送達之翌日起10日內向本院提出上
    訴狀，上訴於本院第二審合議庭（須附繕本）。
中　　華　　民　　國　　95　　年　　10　　月　　31　　日
                  刑事第十四庭  法　官  朱敏賢
以上正本證明與原本無異。
                                書記官  郭勝華
中　　華　　民　　國　　95　　年　　11　　月　　1 　　日
